臺灣高等法院刑事判決　　　　　　　　　　　　　九十三年度上易字第一○二○號
　　上　訴　人
　　即　被　告　甲○○
右上訴人因違反電子遊戲場業管理條例案件，不服臺灣板橋地方法院九十三年度易字
第一七六號，中華民國九十三年四月二十八日第一審判決（起訴案號：臺灣板橋地方
法院檢察署九十二年度偵字第一五四三九號），提起上訴，本院判決如左：
    主  文
上訴駁回。
    理  由
一、公訴意旨略以：被告甲○○自民國九十二年八月一日起，以每月薪資新臺幣（下
    同）二萬五千元，受僱於「超峰育樂有限公司」（下簡稱「超峰公司」）負責人
    陳李承（業經原審法院判處有期徒刑三月在案）擔任現場負責人，共同未依電子
    遊戲場業管理條例規定，辦理營利事業登記，在臺北縣永和市○○路七號，擺設
    「景品販賣機（變異體）」七台、「獅樂園」三台、「臺灣大老二」三台、「超
    八」三十六台、「皇冠小丑」五台、「大舞輪」五台、「滿貫大亨」八台、「麻
    將台」二台、「俄羅斯方塊」一台、「賓果馬戲團」八人座一台等電子遊戲機共
    七十一台，擅自經營電子遊戲場業，嗣於九十二年八月十二日下午二時三十五分
    許（聲請書誤載為「下午四時許」），在上址為警當場查獲，並扣得上開電子遊
    戲機，案經臺北縣政府警察局永和分局報告偵辦，因認被告所為，係犯違反電子
    遊戲場業管理條例第十五條規定，應依同條例第二十二條論罪處斷云云。
二、按公訴人認被告甲○○涉有上揭違反電子遊戲場業管理條例之罪嫌，係以業據被
    告、同案被告陳李承供述，並經證人即現場把玩客人宋孔仁、郭文通、陳任遠、
    邱聰吉、李允中、張德如等證述，且有臺北縣政府聯合查報小組稽查紀錄表、超
    峰公司營利事業登記證附卷及上開電子遊戲機七十一台扣案可資佐證為其論據。
    惟訊據被告甲○○堅決否認有上揭犯行，辯稱：伊係受僱擔任櫃臺工作，負責兌
    換代幣，只上班約一星期就被警查獲，伊不知道公司未辦理電子遊戲場業營利事
    業登記，老闆陳李承亦未告知，並無違法犯意聯絡等語。
三、經查，被告甲○○僅係受僱於同案被告陳李承，在上址電子遊戲場工作之員工，
    並不知陳李承經營之該址電子遊戲場有無依法辦理營利事業登記之情一節，業據
    同案被告陳李承於原審法院審理時供證明確（見原審法院九十二年十二月二十四
    日訊問筆錄第三頁），核與被告上開所辯情節相符，是被告上開所辯，應可採信
    。且被告所辯其僅上班約一星期，擔任櫃臺兌換代幣工作，上址電子遊戲場即為
    警查獲等情，亦為同案被告陳李承所不否認，應係屬實，因此衡諸被告僅上班約
    一星期，且係從事店員低層工作，按諸常情，其所辯不知上址電子遊戲場未辦理
    電子遊戲場業營利事業登記，老闆陳李承亦未告知等語情節，應非虛詞。至上開
    現場把玩客人宋孔仁、郭文通、陳任遠、邱聰吉、李允中、張德如等人之證述，
    亦均未敘及被告與同案被告陳李承間，有共同違法經營電子遊戲場業犯意聯絡之
    情，亦顯無從資以證明被告有本件被訴共同犯行。綜上所述，均不足認被告與同
    案被告陳李承間，有上揭被訴犯行之犯意聯絡，從而尚難僅以被告受僱於上址工
    作，即予率認被告有共犯本件被訴犯罪之情，此外復查無其他積極證據足以證明
    被告確有公訴人所指之犯行，自屬不能證明被告犯罪。
四、原審認不能證明被告犯罪，而判決被告無罪，核無不合。檢察官上訴意旨，猶執
    前詞指摘原判決不當，為無理由，應予駁回。
據上論斷，應依刑事訴訟法第三百六十八條，判決如主文。
本案經檢察官劉斐玲到庭執行職務。
中    華    民    國    九十三    年       七       月     十    四     日
                            臺灣高等法院刑事第十五庭
                                審判長法  官  房  阿  生
                                      法  官  蔡  光  治
                                      法  官  雷  元  結
右正本證明與原本無異
不得上訴
                                      書記官  李  家  敏
中    華    民    國    九十三    年       七       月     十    五     日
